臺灣嘉義地方法院刑事判決　　　　　　　　　　　　　九十一年度訴緝字第一八號
　　公　訴　人　臺灣嘉義地方法院檢察署檢察官
　　被　　　告　丙○○
右列被告因偽造文書等案件，經檢察官提起公訴（八十九年度偵字第七一四號），
本院判決如左：
    主  文
丙○○共同行使偽造私文書，足以生損害於他人，累犯，處有期徒刑拾月。偽造之身
分證、行車執照各壹張、車牌壹面暨當票上偽造之甲○○署押壹枚均沒收。
    事  實
一、丙○○於八十五年間因違反槍砲彈藥刀械管制條例之罪，經本院判處有期徒刑十
    月，上訴台灣高等法院臺南分院後撤回上訴確定，於八十六月九月三日執行完畢
    ，未能悛悔，與年籍不詳趙姓成年男子，基於共同犯意聯絡，於八十八年十二月
    下旬，由丙○○提供自己之照片二張，交予趙某於不詳時、地粘貼於偽造之甲○○身分證上，復由趙某於不詳時地偽造Ｔ二－一二七一號自用小客車之行車執照
    、車牌二面，懸掛於鉅東彩色試樣有限公司於八十八年十二月七日在台北市○○
    區○○路十八之二號前失竊之Ｔ二－四二○九號小客車上，丙○○明知上開身分
    證、行車執照、車牌、小客車均為偽造或來源不明之贓物，於八十八年十二月三
    十日在台北縣三重市忠孝橋下將之收受，持往台北縣淡水鎮○○路一三二號乙○○開設之淡水當舖，冒稱為甲○○，提出該偽造之身分證、行車執照而行使之，
    均足以生損害於公眾及甲○○，並按捺指印於當票上，表示係甲○○典當，而後
    將該當票交還乙○○，而行使該偽造之私文書，足以生損害於甲○○，典當該小
    客車得款新台幣（下同）三十八萬元，由丙○○分得五萬元，餘由趙某分得。嗣
    乙○○至監理機關辦理過戶時發現係贓車，報警循線查獲。
二、案經台北縣警察局淡水分局報請台灣士林地方法院檢察署，呈請台灣高等法院檢
    察署核轉臺灣嘉義地方法院檢察署檢察官偵查起訴。
    理  由
一、訊據被告丙○○，坦承持偽造身分證及小客車前往典當得款朋分花用，但辯稱不
    知該車係贓物云云。但查，上開小客車經查其引擎號碼為4G64A006861 ，車牌號
    碼應為Ｔ二－四二○九號，係鉅東彩色試樣有限公司於八十八年十二月七日，在
    台北市○○區○○路十八之二號前失竊之贓物，被告持該車輛向乙○○典當得款
    三十八萬元等情，業據被害人王永祥、乙○○供明在案，並有車輛竊盜車牌失竊
    資料個別查詢報表︱查詢車輛認可資料、台北市政府警察局車輛協尋證明單、被
    告按捺指紋之當票、指紋鑑定書可稽。又Ｔ二－一二七一號小客車為甲○○所有
    ，引擎號碼應為4G64A006411，該車仍為甲○○使用中等情，亦據甲○○供明在
    卷，並有台北市監理處函文影本可參。被告持用偽造之身分證、行車執照、失竊
    車輛前往典當，即以俗稱ＡＢ車之方式銷贓，被告如非知贓，豈有持用偽造證件
    前往典當之必要。且被告供稱該趙某係在電玩店認識，不知姓名、住處、聯絡電
    話等語，顯然被告與該趙某並非深交，被告竟願冒稱為甲○○前往典當，事後復
    朋分所得款項，足見彼等均有持用偽造證件銷贓之犯意聯絡；又被告偽造私文書
    、行使偽造私文書，自均足以生損害於他人，而其偽造特種文書、行使偽造特種
    文書，自均足以生損害於公眾及他人，被告所辯顯不足採，事證明確，被告犯行
    堪予認定。
二、核被告所為係犯刑法第二百十六條行使偽造第二百十條私文書及第二百十二條特
    種文書罪、第三百四十九條第一項收受贓物罪。被告與該趙姓成年男子間，就行
    使偽造之私文書、行使偽造之特種文書部分，彼此有犯意聯絡及行為之分擔，均
    為共同正犯，被告偽造署押之行為，係偽造私文書行為之階段行為，偽造私文書
    後持以行使，其偽造之低度行為，應為行使之高度行為所吸收，均不另論罪。被
    告所犯上開三罪名，有方法結果之牽連關係，為牽連犯，應從一重之行使偽造私
    文書罪處斷。被告於八十五年間因違反槍砲彈藥刀械管制條例之罪，經本院判處
    有期徒刑十月，上訴後撤回上訴確定，於八十六月九月三日執行完畢，有台灣高
    等法院被告全國前案紀錄表、刑案資料查註紀錄表在卷可稽，其於五年內再犯本
    罪，係累犯，依法加重其刑。爰審酌被告犯罪之素行、目的、手段、智識程度、
    所生危害及犯罪後於審理中坦承犯行，態度良好等一切情狀，量處如主文所示之
    刑。偽造之身分證、行車執照各壹張、車牌壹面係被告所有因犯罪所得之物，應
    一刑罰第三十八條第一項第三款沒收；當票上偽造之甲○○署押壹個，依法第二
    百十九條沒收之。
據上論斷，應依刑事訴訟法第二百九十九條第一項前段，刑法第二十八條、第二百十
六條、第二百十條、第二百十二條、第三百四十九條第一項、第五十五條、第四十七
條、第二百十九條、第三十八條第一項三款、罰金罰鍰提高標準條例第一條前段判決
如主文。
本案經檢察官李文和到庭執行職務
中    華    民    國      九十一      年      九      月      十九      日
                                      臺灣嘉義地方法院刑事第三庭
                                          法  官  沈  福  財
右正本證明與原本無異。
如不服本判決，應於判決送達後十日內，向本院提出上訴狀。
中    華    民    國      九十一      年      九      月      十九      日
                                          書記官  黃  郁  萍
附    錄：
刑法第二百十六條：
行使第二百十條至第二百十五條之文書者，依偽造、變造文書或登載不實事項或使登
載不實事項之規定處斷。
刑法第二百十條：
偽造、變造私文書，足以生損害於公眾或他人者，處五年以下有期徒刑。
刑法第二百十二條：
偽造、變造護照、旅券、免許證、特許證及關於品行、能力服務或其他相類之證書、
介紹書，足以生損害於公眾或他人者，處一年以下有期徒刑、拘役或三百元以下罰金
。
刑法第三百四十九條第一項：
收受贓物者，處三年以下有期徒刑、拘役或五百元以下罰金。
